【裁判字號】    99,上訴,1255
【裁判日期】    990729
【裁判案由】    搶奪等
【裁判全文】
臺灣高等法院高雄分院刑事判決        99年度上訴字第1255號
上  訴  人
即  被  告  己○○
上列上訴人因搶奪等案件，不服臺灣高雄地方法院99年度訴字第
611 號中華民國99年6 月4 日第一審判決（起訴案號：臺灣高雄
地方法院檢察署99年度偵字第10757 號），提起上訴，本院判決
如下：
     主  文
上訴駁回。
     理  由
一、按不服地方法院之第一審判決而上訴者，應向管轄第二審之
    高等法院為之。上訴書狀應敘述具體理由。第二審法院認為
    上訴書狀未敘述理由或上訴有第362 條前段之情形者，應以
    判決駁回之，刑事訴訟法第361 條第1 項、第2 項、第367
    條前段定有明文。又原審依實體法或程序法得依職權自由裁
    量之事項（如刑之酌減、量定及定執行刑等），不得任意指
    摘，否則非屬具體理由，可逕由程序上予以駁回（最高法院
    民國71年3 月2 日71年度第3 次刑事庭會議決議三參考）；
    必須具體表明原審判決所為自由裁量之行使，未合乎法律之
    目的，違背內部性界限，而屬權利濫用之違法，或違反比例
    原則、平等原則、公平正義等法則，始足當之。
二、本件上訴人即被告己○○經原審論以如附表所示之罪，判處
    如附表所示之刑，並定其應執行刑為有期徒刑6 年4 月。已
    經敘述其量刑審酌之一切情狀（被告前有搶奪、施用毒品、
    竊盜等前科，素行不佳，且年輕力壯、四肢健全，竟不思以
    正當方式賺取生活所需，卻貪圖小利，甘犯典刑，侵害被害
    人之財產權，並影響社會治安及造成被害人心理陰影甚鉅，
    且造成被害人丁○○受有上開傷害，所為實應非難，惟念及
    被告尚能坦承犯行，表示悔意，犯後態度，非無足取，但尚
    未賠償被害人損失或與被害人達成和解，及被告犯罪之動機
    、目的、手段等），在客觀上並無不當之處。被告雖於民國
    99年6 月18日上訴期間屆滿前（99年6 月21日屆滿），具狀
    提起上訴，並於99年7 月2 日提起上訴理由狀。但上訴理由
    僅空言表示被告之犯罪情狀，在客觀上足以引起一般同情，
    應有刑法第59條規定之適用云云，指摘原判決不當。惟查搶
    奪罪、搶奪未遂罪係嚴重侵害他人財產權法益之犯罪；於搶
    奪中同時犯傷害罪則為嚴重侵害他人身體之犯罪，其危害性
    及可罰性極重，並影響社會治安及造成被害人心理陰影甚鉅
    ，因此被告上開行為，並無刑法第59條規定之適用，至為顯
    然。被告以原審未適用刑法第59條之規定酌減其刑云云，指
    摘原判決不當，復未敘述原審判決依職權已經審酌之量刑，
    有何未合乎法律之目的，違背內部性界限，或違反比例原則
    、平等原則、公平正義等法則，導致應依刑法第59條之規定
    酌減其刑之具體理由，此有上訴狀及上訴理由狀在卷可按。
    揆之上開規定，上訴人之上訴顯屬違背法律上之程式，應由
    本院依同法第367 條前段、第372 條規定，不經言詞辯論，
    逕行判決如主文。
中    華    民    國    99    年    7     月    29    日
                刑事第五庭    審判長法  官  曾永宗
                                    法  官  鍾宗霖
                                    法  官  任森銓
以上正本證明與原本無異。
如不服本判決應於收受本判決後10日內向本院提出上訴書狀，其
未敘述上訴理由者，並得於提起上訴後10日內向本院補提理由書
狀（應附繕本）。
中    華    民    國    99    年    7     月    29    日
                                    書記官  呂素珍
 附表：
┌──┬────┬──────────────┬────────────┐
│編號│被害人  │  犯    罪    事    實      │ 罪  名  及  宣  告  刑 │
│    │        │                            │                        │
├──┼────┼──────────────┼────────────┤
│1   │辛○○○│己○○騎乘機車於99年3 月13日│犯搶奪罪，累犯，處有期徒│
│    │        │19時45分許，在高雄市鳳山市建│刑拾月。                │
│    │        │國路與鳳松路交岔口處，乘被害│                        │
│    │        │人騎乘腳踏車不及防備之際，搶│                        │
│    │        │奪被害人咖啡色背包1 只（內有│                        │
│    │        │現金150 元、土地銀行基金贖回│                        │
│    │        │單據1 張）。                │                        │
├──┼────┼──────────────┼────────────┤
│2   │甲○○  │己○○騎乘機車於99年3 月14日│犯搶奪未遂罪，累犯，處有│
│    │        │12時許，在高雄縣鳳山市○○街│期徒刑陸月。            │
│    │        │與松江路交岔口處，乘被害人騎│                        │
│    │        │乘腳踏車不及防備之際，出手搶│                        │
│    │        │奪被害人斜背身上之皮包1 只，│                        │
│    │        │惟因被害人反抗尖叫，己○○搶│                        │
│    │        │奪未果，旋即逃離現場。      │                        │
├──┼────┼──────────────┼────────────┤
│3   │乙○○  │己○○騎乘機車於99年3 月14日│犯搶奪罪，累犯，處有期徒│
│    │        │20時53分許，在高雄縣鳳山市光│刑拾月。                │
│    │        │明路46之2 號前，乘被害人騎乘│                        │
│    │        │腳踏車不及防備之際，搶奪被害│                        │
│    │        │人之黑色小皮包1 只（內有現金│                        │
│    │        │約800 元、身份證、健保卡及提│                        │
│    │        │款卡等物。）                │                        │
├──┼────┼──────────────┼────────────┤
│4   │戊○○○│己○○騎乘機車於99年3 月20日│犯搶奪罪，累犯，處有期徒│
│    │        │19時35分許，在高雄縣鳳山市新│刑拾月。                │
│    │        │強路305 巷19號前，乘被害人行│                        │
│    │        │走中不及防備之際，搶奪被害人│                        │
│    │        │之黑色皮包1 只（內有現金約  │                        │
│    │        │200 元、手機1 支、鑰匙及健保│                        │
│    │        │卡等物。）                  │                        │
├──┼────┼──────────────┼────────────┤
│5   │丙○○  │己○○騎乘機車於99年3 月19日│犯搶奪罪，累犯，處有期徒│
│    │        │21時許，在高雄縣鳳山市○○路│刑拾月。                │
│    │        │120 巷口處，乘被害人騎乘機車│                        │
│    │        │不及防備之際，搶奪被害人斜背│                        │
│    │        │於胸前之咖啡色皮包1 只（內有│                        │
│    │        │現金約5000元、存摺、支票、身│                        │
│    │        │份證、健保卡等物。）        │                        │
├──┼────┼──────────────┼────────────┤
│6   │壬○○  │己○○騎乘機車於99年3 月21日│犯搶奪罪，累犯，處有期徒│
│    │        │17時55分許，在高雄縣鳳山市文│刑拾月。                │
│    │        │安街32號前處，乘被害人騎乘機│                        │
│    │        │車不及防備之際，搶奪被害人身│                        │
│    │        │上皮包1 只（內有現金約8400元│                        │
│    │        │、朝鮮龍銀1 圓、手機1 隻、身│                        │
│    │        │分證1 張、駕照1 張、健保卡2 │                        │
│    │        │張及金融卡等物。）          │                        │
├──┼────┼──────────────┼────────────┤
│7   │庚○○  │己○○騎乘機車於99年3 月20日│犯搶奪罪，累犯，處有期徒│
│    │        │21時5 分許（起訴書誤載為99年│刑拾月。                │
│    │        │3 月22日19時），在高雄縣鳳山│                        │
│    │        │市○○○路662 號前（起訴書誤│                        │
│    │        │載為南江街53號巷口處），乘被│                        │
│    │        │害人騎乘機車不及防備之際，搶│                        │
│    │        │奪被害人斜背身上之紅色皮包1 │                        │
│    │        │只（內有現金約2500元、手機1 │                        │
│    │        │隻、身分證、健保卡及駕照各1 │                        │
│    │        │張、信用卡3 張及提款卡2 張等│                        │
│    │        │物。）                      │                        │
├──┼────┼──────────────┼────────────┤
│8   │丁○○  │己○○騎乘機車於99年3 月20日│犯搶奪罪，累犯，處有期徒│
│    │        │21時50分許，在高雄縣鳳山市林│刑壹年。                │
│    │        │森路373 巷口處，乘被害人騎乘│                        │
│    │        │腳踏車不及防備之際，搶奪被害│                        │
│    │        │人斜背身上之女用咖啡色側背包│                        │
│    │        │1 只（內有現金約700 元、手機│                        │
│    │        │1 隻、健保卡3 張等物。），並│                        │
│    │        │造成被害人跌倒後即昏倒並被拖│                        │
│    │        │行，且受有頭部外傷、雙手擦傷│                        │
│    │        │、牙齒動搖、臉部擦傷及撕裂傷│                        │
│    │        │之傷害。                    │                        │
└──┴────┴──────────────┴────────────┘

司法院資訊處製作；財團法人民間司法改革基金會備份。
